# 请问购买（生产型企业）土地缴纳的契税在现金流量表如何体现？

提问人：yemingzhu1980 时间：2013-01-30 16:54:05
回复 强了个强 的帖子
也应当计入”购建固定资产、无形资产和其他长期资产支付的现金“中

回答人：chenyiwei
赞同此观点。关键在于拆迁的目的是为了购建长期资产，相关支出将计入所购建的长期资产的成本中。